# 申报报表差异比较的问题

提问人：rainy418 时间：2011-05-19 10:29:25
申报报表和原始报表差异比较时，其中原始财务报表指什么：报税的报表、企业法定报表、还是审计报告？ 比较范围是合并报表、母公司报表、母公司和子公司分别的报表？ 期间是什么？是申报报表的三年一期吗。
哪个文件有规范？

回答人：chenyiwei
本版面精华区有帖子讨论这个问题，可看一下。 主要依据是《公开发行证券的公司信息披露内容与格式准则第 9 号——首次公开发行股票并上市申请文件（ 2006 年修订）》，并参考以前的《股票发行审核标准备忘录第 4 号》。

回答人：chenyiwei
回复 板凳 rainy418 的帖子 1 、我理解原始报表应当是发行人及其子公司根据《纳税人财务会计报表报送管理办法》（国税发[2005]20号）的规定申报给税务局的财务报表。你可以了解一下当地税务机关是否要求报送合并报表。如果原始报表没有合并的，可以根据各单体原始报表另外编制合并的原始报表，也可使用历史上企业根据报税的单体报表编制的合并报表。 2 、“其分帐进入股份公司申报利润表的基础利润表”、“各个发起人汇总的合并利润表”是针对在 2003 年以前较为普遍存在的剥离上市、捆绑上市情况而言的，现在强调经营性资产整体上市，这种情况已经很少见。 3 、如果报税和报工商的报表不一致，应当以报税务机关的一份作为“原始财务报表”。